臺灣新竹地方法院民事簡易判決　　　　　　　　九十二年度竹簡字第二六七號
　　原　　　告　甲○○
　　訴訟代理人　盛枝芬律師
　　被　　　告　乙○○
右當事人間請求損害賠償事件，本院於民國九十三年十一月十八日辯論終結，判決如
左：
    主      文
被告應給付原告新台幣拾柒萬元，並自民國九十二年五月十三日起至清償日止，
按年息百分之五計算之利息。
訴訟費用由被告負擔。
本判決得假執行。
    事實及理由
一、原告主張：原告任教於新竹縣芎林國中，九十一年元月間因參加教師研習會，認
    識任職於竹北博愛國中之訴外人蔡榮忠（原告起訴狀原列蔡榮忠為被告，其後已
    對蔡榮忠撤回起訴），並對訴外人蔡榮忠留下好感，嗣被告於九十一年四月間偶
    然撥打原告家中之電話，並明知原告對訴外人蔡榮忠有好感，及原告誤以為被告
    即為訴外人蔡榮忠之情形下，竟以蔡榮忠之名義，時常打電話對原告噓寒問暖，
    嗣以購買之股票有被斷頭之危險為由，表示要向原告借款，致原告陷於錯誤，於
    九十一年四月十八日分二次自原告之芎林鄉農會帳戶各轉帳新台幣（下同）十萬
    元及七萬元，及同年十一月二十日自同一帳戶轉帳十萬元、九十二年一月十七日
    又自同一帳戶轉帳十萬元，以上款項均轉至被告富邦銀行台中分行存款帳戶，被
    告再提領現金或轉帳至其餘帳戶，被告以上開方式詐得款項後，即不再來電，亦
    不返還上開款項，被告以借款之名意在詐財，並無借款之意，雙方借貸之意思並
    未合致，其收受原告匯付之款為無法律上之原因，為此依侵權行為及不當得利之
    法律關係，請求被告返還上開款項等語。
    並聲明：如主文所示。
二、被告抗辯：其有一次打錯電話打到原告家，由原告接電話，原告誤以為被告為訴
    外人蔡榮忠，被告有表明其並非訴外人蔡榮忠，並告知真實姓名，惟原告仍認為
    被告即為訴外人蔡榮忠，每次和原告通話，原告都把被告當成訴外人蔡榮忠，後
    來是因為原告知道被告經濟上有困難，願意幫被告，款項是轉帳至被告富邦銀行
    台中分行帳戶，錢算是被告向原告借的，但沒有說何時要歸還，其目前無能力還
    款云云。
    並聲明：原告之訴駁回。
三、法院之判斷
（一）本件兩造均不爭執被告於九十一年四月間初次打電話至原告家中時，原告即誤
      認被告為訴外人蔡榮忠，嗣後兩造通話時，原告仍將通話對象當作訴外人蔡榮
      忠，及被告以需款孔急為由，請求原告資助，原告分別於上開時間陸續轉帳共
      三十七萬元至被告指定之富邦銀行台中分行帳戶之事實。被告雖執前開辯解，
      惟被告既知原告為已婚婦人，且與訴外人蔡榮忠有年齡上差距，雖對訴外人蔡
      榮忠懷有情愫，亦僅能以夜間電話聊天談心作為情感上之慰藉，縱被告雖曾否
      認其為訴外人蔡榮忠，惟原告仍一再堅信通話對象即為訴外人蔡榮忠，被告竟
      順應及利用原告情感上之需求，仍與原告在電話中聊天談心，博取其信任及歡
      心，嗣機向原告請求金錢資助，致原告本於對訴外人蔡榮忠之感情，陸續轉帳
      三十七萬元至被告指定之帳戶，被告所為，自屬以詐術使原告陷於錯誤，進而
      為財物交付之詐欺行為，被告所辯不足採信。
（二）按民法第一百八十四條第一項規定：「因故意或過失，不法侵害他人之權利者
      ，負損害賠償責任。故意以背於善良風俗之方法，加損害於他人者亦同」；又
      同法第一百七十九條規定：「無法律上之原因而受利益，致他人受損害者，應
      返還其利益」。原告因被告之詐欺行為陷於錯誤而交付金錢，且原告所認知之
      借款人為訴外人蔡榮忠並非被告，兩造間並無成立消費借貸之合意，故原告本
      於侵權行為與不當得利之法律關係，請求被告給付三十七萬元及自起訴狀繕本
      應予准許。
四、假執行之宣告：
    本件為簡易訴訟程序所為被告敗訴之判決，爰依民事訴訟法第三百八十九條第一
    項第三款之規定，依職權宣告假執行。
五、訴訟費用負擔之依據：民事訴訟法第七十八條。
中　　　華　　　民　　　國　　九十三　　年　　 十一 　　月　　 三十 　　日
                              臺灣新竹地方法院新竹簡易庭
                                  法  官  彭洪英
右為正本係照原本作成。
如對本判決上訴須於判決送達後二十日內向本院提出上訴狀。
                                  書記官  吳美雲
中　　　華　　　民　　　國　　九十三　　年　　 十一 　　月　　 三十 　　日
